【裁判字號】    97,訴,839
【裁判日期】    970926
【裁判案由】    搶奪
【裁判全文】
臺灣新竹地方法院刑事判決               97年度訴字第839號
公  訴  人  臺灣新竹地方法院檢察署檢察官
被      告  甲○○
                    （
上列被告因搶奪案件，經檢察官提起公訴（97年度偵字第3193號
），本院合議庭裁定進行簡式審判程序，並判決如下：
    主  文
甲○○共同犯搶奪罪，累犯，處有期徒刑捌月；又共同犯搶奪罪
，累犯，處有期徒刑捌月。應執行有期徒刑壹年貳月。
    事  實
一、甲○○於民國94年間因施用毒品案件，經臺灣桃園地方法院
    、臺灣高等法院先後以94年度易字第919號、94年度上易字
    第1587號判決判處有期徒刑4月確定；復因贓物案件，經本
    院以95年度竹簡字第757號判決判處有期徒刑4月確定。上開
    2罪，經本院依中華民國96年罪犯減刑條例以96年度聲減字
    第54號裁定減刑後定應執行有期徒刑3月又15日確定，於96
    年8月8日縮刑期滿執行完畢。
二、甲○○因沾染施用毒品惡習缺錢花用，竟與詹良訓（由臺灣
    新竹地方法院檢察署通緝中）共同基於意圖為自己不法所有
    之搶奪犯意聯絡及行為分擔，於97年3月29日上午9時55分許
    ，由詹良訓騎乘車牌號碼FN7-688號重型機車（為乙○○所
    有，係詹良訓單獨於97年3月中旬某日，在新竹市○○路漢
    堡王速食店前所竊得）搭載甲○○，行經新竹縣竹北市○○
    街11巷與民權街口時，趁路人丙○○○不及防備之際，由甲○○徒手搶奪丙○○○所持之POLO牌黑色手提包1只（內有
    現金新臺幣《下同》9,000元、三星廠牌黑色折疊手機1支序
    號：00000000000000號），得手後隨即逃逸。嗣詹良訓將搶
    得之現金其中300元及手機1支分予甲○○，甲○○則將手機
    插入0000000000號SIM卡後，贈與不知情之母親杜銀妹使用
    。
三、甲○○又另行與詹良訓共同基於意圖為自己不法所有之搶奪
    犯意聯絡及行為分擔，於97年4月13日下午3時10分許，由甲○○騎乘車牌號碼不詳之機車搭載詹良訓，行經新竹縣竹北
    市○○○路第6停車場旁時，趁路人丁○○不及防備之際，由
    詹良訓徒手搶奪丁○○所持之CUGGI牌灰底巧克力色邊提包1
    只（內有現金16,000元、三星廠牌紅色手機1支序號：00000
    0000000000號、信用卡、健保卡、身分證各1張、化妝包1個
    金色皮夾2只、提款卡3張），得手後隨即逃逸。嗣詹良訓將
    搶得之現金其中7,000元及手機1支分予甲○○，甲○○則將
    手機插入0000000000號SIM卡後供自己使用。
四、嗣經警依上開2支手機之序號調閱通聯紀錄，發現上開2門號
    之申辦人均為杜銀妹，而持向本院聲請之搜索票，至甲○○
    、杜銀妹位於新竹市○區○○○路51巷7號2樓之住處執行搜
    索並扣得上開丙○○○所有之手機1支（已發還）而查獲上
    情。
五、案經新竹縣政府警察局竹北分局報請臺灣新竹地方法院檢察
    署檢察官偵查起訴。
    理  由
一、本件被告甲○○所犯搶奪罪，非死刑、無期徒刑、最輕本刑
    為3年以上有期徒刑之罪，或高等法院管轄第一審之案件，
    被告於本院準備程序進行中，就被訴事實為有罪之陳述，經
    本院合議庭認合於新修正刑事訴訟法第273條之1第1項之規
    定，裁定進行簡式審判程序，此合先敘明。
二、認定犯罪事實所憑之證據及理由：
（一）被告甲○○於警詢、檢察官訊問時、本院準備程序及簡式
      審判程序訊問時之自白。
（二）被害人丙○○○、丁○○於警詢時之指述。
（三）證人即杜銀妹於警詢時之陳述。
（四）翻拍自設於新竹縣竹北市路旁監視器之相片2紙，證明被
      告甲○○於97年3月29日上午9時55分許，乘坐詹良訓所騎
      乘之上開重型機車搶奪被害人丙○○○財物之事實。
（五）新竹縣政府警察局竹北分局搜索扣押筆錄1件、扣得上開
      手機1支之相片、被告甲○○帶同警員至搶奪現場模擬之
      相片4紙、被害人丙○○○所出具之贓物認領保管單1紙、
      通聯調閱查詢單等件，足資佐證。
      綜上所述，被告自白堪認與事實相符可以採信，被告搶奪
      犯行事證明確，應依法論科。
三、論罪科刑的理由：
（一）被告甲○○所為，係犯刑法第325條第1項之搶奪罪。
（二）被告與共犯詹良訓就上開2件搶奪犯行，有犯意之聯絡及
      行為之分擔，均為共同正犯。
（三）被告所犯上開2罪間犯意各別，應予分論併罰。
（四）被告甲○○有事實欄所載之前科犯行，於96年8月8日縮刑
      期滿執行完畢等情，有臺灣高等法院被告前案紀錄表、刑
      案資料查註紀錄表各1件在卷足參，被告受有期徒刑之執
      行完畢，5年內再故意犯本件有期徒刑以上之罪，為累犯
      ，應依刑法第47條第1項之規定，加重其刑。
（五）爰審酌被告素行不佳，因沈迷吸毒缺錢花用，竟以趁路人
      不及防備之搶奪手法奪取他人財物之犯罪動機、目的，及
      搶奪之手段尚稱平和，而搶奪被害人丁○○之手機事後無
      法找回，造成被害人丁○○之損失，及被告犯罪後坦承犯
      行態度良好等一切情狀，分別量處如主文所示之刑，並定
      其應執行之刑。
（六）至扣案之黑色休閒鞋1雙、深灰色風衣1件、灰色休閒褲1
      條，雖均為被告所有，且係被告搶奪被害人丙○○○財物
      時所穿著，然上開衣物，均係被告日常生活所需之物，難
      認係供本件犯罪所用之物；至於全罩式安全帽1頂，被告
      否認係供本件犯罪所用之物，辯稱犯罪時所戴之安全帽業
      已丟棄，且查無證據證明扣案之安全帽與本件犯行有關；
      另扣案之行動電話卡2張，亦非供本件犯罪所用之物，均
      不為沒收之宣告，附此敘明。
四、適用法律：
（一）刑事訴訟法第273條之1第1項、第299條第1項前段。
（二）刑法第28條、第325條第1項、第47條第1項、第51條第5款
      。
本案經檢察官陳麗芬到庭執行職務。
中    華    民    國    97    年    9     月    26    日
                      刑事第六庭法  官   魏瑞紅
以上正本證明與原本無異。
如不服本判決應於收受本判決後10日內向本院提出上訴書狀，上
訴書狀應敘述具體理由。上訴書狀未敘述上訴理由者，應於上訴
期間屆滿後20日內補提理由書狀於本院 (均須按他造當事人之人
數附繕本 )「切勿逕送上級法院」。
中    華    民    國    97    年    9     月    26    日
                                書記官   吳月華
附錄本案論罪科刑實體法條全文：
刑法第325 條第1 項：
意圖為自己或第三人不法之所有，而搶奪他人之動產者，處6 月
以上、5年以下有期徒刑。


司法院資訊處製作；財團法人民間司法改革基金會備份。
